臺灣臺北地方法院民事判決　　　　　　　　　　　　　九十三年度勞再易字第八號
　　再審原告　　甲○○
　　再審被告　　乙○○○○○○.
右當事人間請求給付資遣費等事件，再審原告對於中華民國九十三年八月二十六日九
十二年度勞簡上字第五五號確定判決提起再審之訴，本院判決如左：
    主      文
再審之訴駁回。
再審訴訟費用由再審原告負擔。
    事實及理由
一、本件再審原告主張：再審原告原屬專職全日班，詎再審被告將再審原告之每日工
    作時數降為三小時，使再審原告之客戶服務量減少致收入降低，自屬對再審原告
    之不利益變更。再審原告於民國九十一年十二月三日向台北市政府勞工局聲請調
    解，就此已於原確定判決之訴訟程序中提出調解申請書為證。再審原告復於九十
    一年十二月十日發存證信函詢問再審被告是否可自十二月十四日起到店中上班，
    亦提出存證信函為證，又於九十一年十二月十三日明確告知再審被告不同意十二
    月十四日起縮短工時，有電話譯文為證，且再審原告於九十二年六月五日開庭時
    已陳明不能接受縮短工時之處置，不去上班等語，另再審被告亦於準備書狀自認
    自九十一年十二月十四日起終止契約等語。但原確定判決漏未斟酌前開證據，即
    認定再審原告未於九十一年十二月十三日終止系爭勞動契約，並以此為據為再審
    原告敗訴判決，故原確定判決漏未斟酌前開證物足以影響判決結果，該當民事訴
    訟法第四百三十六條之七就足以影響判決之重要證物漏未斟酌再審事由之違法。
    爰依民事訴訟法第四百三十六條之七規定，提起本件再審之訴。求為聲明：（一
    ）本院九十二年度勞簡上字第五五號號確定判決廢棄；（二）再審被告應給付再
    審原告新台幣三十二萬五千五百六十四元，及自起訴狀繕本送達翌日起至清償日
    止，按週年利率百分之五計算之利息。
二、經查：
（一）按對於簡易訴訟程序之第二審確定終局裁判，如就足影響於裁判之重要證物，
      漏未斟酌者，亦得提起再審之訴或聲請再審，民事訴訟法第四百三十六條之七
      定有明文。所謂足影響於判決之重要證物漏未斟酌，係指就足以動搖原確定判
      決基礎之重要證物，雖在前訴訟程序業已提出，然未經確定判決加以斟酌者而
      言。又所謂證物，兼指文書，及與文書效用相同之物件及勘驗物而言。
（二）原確定判決認定再審原告未於九十一年十一月十三日終止系爭勞動契約，復於
      受僱期間內無正當理由繼續曠工三日以上及至他處兼職，再審被告於九十二年
      一月七日未經預告終止系爭勞動契約，自屬有據，因而為再審原告敗訴判決。
      再審原告所主張漏未斟酌之調解申請書，其上記載再審原告之請求事項為「資
      方（再審被告）內心意思顯為終止僱傭關係，請依法給付資遣費及其他相關規
      定，勞方當另謀出路。資方若非解僱之本意，請迅即回復原有工時之工作權，
      以維生計」。並不能以此證明再審原告有於九十一年十一月十三日終止契約之
      意思，自非屬足以影響裁判之重要證物。又再審原告主張之九十一年十一月十
      日存證信函，其內容為再審原告發函再審被告是否准許於十四日到店上班等語
      ，仍不能以此認定再審原告有於九十一年十一月十三日終止契約之意思，仍非
      屬足以影響裁判之重要證物。又再審原告提出之九十一年十一月十三日之電話
      錄音譯文，已為原確定判決斟酌，惟認定依該電話錄音譯文內容，無非係在表
      示再審原告不能接受上晚班，希望仍回復全天班等語，仍不足以證明再審原告
      有終止契約之意思（見原確定判決事實及理由第四段第四行至第七行）。至再
      審原告主張再審被告於原確定判決之第一審訴訟程序中已經陳稱再審原告不能
      接受縮短工時之處置，及再審被告於原確定判決之訴訟程序中已自認自九十一
      年十二月十四日起終止契約等情，均僅是訴訟當事人之陳述，非屬證物。故再
      審原告之前開主張均與民事訴訟法第四百三十六之七之規定不符。
三、從而，再審原告提起本件再審之訴顯無理由，爰不經言詞辯論，逕以判決駁回之
    （最高法院四十四年度台上字第五六六號判例參照）。
四、據上論結，本件再審之訴為顯無理由，依民事訴訟法第五百零二條第二項、第七
    十八條，判決如主文。
中　　　華　　　民　　　國　　九十三　　年　　 十二 　　月　　　三　　　日
                                        勞工法庭 審判長法  官　李維心
　　         　　　　　　　　　　　　　　　　　　　　　法  官　賴錦華
　　　　　　     　　　　　　　　　　　　　　　　　　　法　官　黃書苑
右為正本係照原本作成。
本判決不得上訴。
中　　　華　　　民　　　國　　九十三　　年　　 十二 　　月　　　三　　　日
                                                       書記官  趙郁涵
